臺灣桃園地方法院刑事判決
109年度易字第1050號
公  訴  人  臺灣桃園地方檢察署檢察官  
被      告  林俊傑





            羅盛宇



上列被告因詐欺案件，經檢察官提起公訴（109年度偵字第17352
號），本院判決如下：
    主  文
林俊傑共同犯詐欺取財罪，累犯，處有期徒刑參月，如易科罰金
，以新臺幣壹仟元折算壹日。未扣案之犯罪所得新臺幣壹萬元沒
收，於全部或一部不能沒收時，追徵其價額。
羅盛宇共同犯詐欺取財罪，處有期徒刑伍月，如易科罰金，以新
臺幣壹仟元折算壹日。
    事  實
一、林俊傑與其配偶羅盛宇因知悉羅盛宇之軍中同袍張珺婁（起
    訴書誤載為「張君婁」，應予更正）有調職之需求，明知林
    俊傑並無協助張珺婁調職成功之管道，仍意圖為自己不法之
    所有，基於詐欺取財之犯意聯絡，推由羅盛宇於民國108年7
    月初某日，在新竹市犁頭山營區，向張珺婁佯稱：林俊傑有
    認識軍中高官，可以新臺幣(下同)2萬元的代價幫忙調職等
    語，要求張珺婁匯款至其名下之中華郵政帳號000-00000000
    000000號帳戶（下稱上開郵局帳戶），致張珺婁陷於錯誤，
    而於108年11月4日晚間9時52分許，轉帳1萬元至上開郵局帳
    戶；嗣林俊傑再於108年11月13日透過LINE通訊軟體向張珺
    婁誆稱已調職成功云云，要求張珺婁再度匯款，張珺婁遂於
    108年11月14日下午6時40分許再轉帳1萬元至上開郵局帳戶
    。後張珺婁履向羅盛宇及林俊傑確認調動狀況，其等均藉詞
    推托，張珺婁始知受騙。
二、案經張珺婁訴由苗栗縣警察局竹南分局報告臺灣桃園地方檢
    察署檢察官偵查起訴。
    理  由
壹、程序方面
一、本判決下列所引用被告林俊傑、羅盛宇以外之人於審判外之
    陳述，業經被告林俊傑、羅盛宇於本院準備程序同意具有證
    據能力，或表示沒有意見等語（見本院109年度易字第1050
    號卷【下稱本院卷】第152頁），而檢察官迄於言詞辯論終
    結前亦未就證據能力之有無聲明異議，本院審酌上開證據資
    料作成時之情況，尚無違法、不當或顯不可信之情況，認以
    之作為證據應屬適當，依刑事訴訟法第159條之5規定，應認
    前揭供述證據均有證據能力。
二、卷附被告羅盛宇與告訴人間之LINE對話紀錄（即臺灣桃園地
    方檢察署109年度偵字第17352號卷【下稱偵卷】第79至115
    頁，照片編號1至38），對被告羅盛宇、林俊傑均具有證據
    能力：
  ㈠按以文書作為證據資料使用時，依其性質、作用，有不同之
    屬性。詳言之，倘以文書內容所載文義，作為待證事實之證
    明，乃書面陳述，其為被告以外之人出具者，有刑事訴訟法
    第159 條第1 項及其相關之傳聞法則規定適用；若以物質外
    觀之存在，作為待證事實之證明，即為物證之一種，無傳聞
    法則之適用，原則上具有證據能力。而通訊軟體中之對話紀
    錄，就其所顯示時間互動對話與情境表達之儲存紀錄，就此
    部分性質屬物證，就其對話內容雖屬供述證據，如係屬被告
    陳述之內容，因並非被告以外之人，則無傳聞法則適用，倘
    係被告以外之人陳述之部分，如經傳喚到庭具結證述上開對
    話內容確係其所為之談話，亦有證據能力（詳最高法院106
    年台上字第3258號、107年台上字第1939號判決意旨可供參
    照）。
　㈡經查，被告羅盛宇雖於本院準備程序爭執上開照片編號1至38
    、告訴人與LINE帳號「羅盛宇」間之對話紀錄係造假，而爭
    執證據能力等語（見本院卷第152頁）。然上開對話紀錄，
    經本院認定係被告羅盛宇與告訴人間之對話（詳後述），雖
    為告訴人與被告羅盛宇間通訊內容所衍生之證據，惟並非依
    據通訊保障及監察法第5條進行通訊監察所取得之證據，而
    無該法之適用，且該對話內容係可為本案證據之物，復經告
    訴人擷圖後自行提出予員警，取證過程並未違背法定程序。
    又上開LINE對話紀錄中顯示告訴人有於圖片所示時間與被告
    羅盛宇對話之情事，係其等有於上開時間互動對話與情境表
    達之儲存紀錄，非用以證明該陳述內容之真實性，應非傳聞
    證據，而屬文書證據，且經本院依法提示與被告羅盛宇踐行
    調查程序，自有證據能力。另就對話記錄中屬被告羅盛宇本
    人所傳送部分，為被告羅盛宇於審判外之書面陳述，為其供
    述之一部，不屬於傳聞證據，自有證據能力。而屬告訴人陳
    述部分，則經告訴人到庭結證確係其所為之對話（見本院卷
    第361頁），依前述說明，亦有證據能力。是被告羅盛宇爭
    執此部分對話紀錄之證據能力，為無理由。
　㈢被告林俊傑未爭執上開對話紀錄之證據能力（見本院卷地152
    頁），且業經本院依法提示上開對話紀錄予被告林俊傑辯論
    ，對被告林俊傑自亦具有證據能力。
三、本判決以下所引用之非供述證據，除前述告訴人與被告羅盛
    宇間之LINE對話記錄外，均與本件事實具有自然關聯性，且
    核屬書證、物證性質，又查無事證足認有違背法定程序或經
    偽造、變造所取得等證據排除之情事，復經本院依刑事訴訟
    法第164條、第165條踐行物證、書證之調查程序，且檢察官
    、被告林俊傑、羅盛宇對此部分之證據能力亦均不爭執，堪
    認均具有證據能力。
貳、實體方面　
一、認定犯罪事實所憑之證據及理由：
　　訊據被告林俊傑固坦承其並未認識軍中高官，亦無可協助告
    訴人調職之管道，卻仍向告訴人佯稱上情乙節，惟矢口否認
    有何詐欺取財之犯行，辯稱：伊一開始會承認犯行是為了保
    護配偶羅盛宇，而伊向告訴人傳遞之訊息、要求告訴人付款
    到上開郵局帳戶等等，都是依照羅盛宇之指示而為，當時因
    為羅盛宇債務問題伊沒辦法負荷，羅盛宇又一直拜託伊才會
    這樣做等語。訊據被告羅盛宇則坦承認識告訴人，與告訴人
    為軍中同袍等情，惟亦矢口認有何詐欺取財犯行，辯稱：這
    件事是林俊傑使用伊的LINE帳號「羅盛宇」向告訴人施詐，
    伊不知情，也和伊無關，伊也未曾向告訴人表示林俊傑可以
    協助調動等語。經查：
　㈠被告羅盛宇與告訴人原為軍中同袍，其因知悉告訴人有調職
    之需求，遂於犁頭山營區向告訴人稱其配偶被告林俊傑有認
    識軍中高官可以協助調職，惟需支付費用2萬元等語，告訴
    人遂先於108年11月4日轉帳1萬元至上開郵局帳戶；後被告
    林俊傑再向告訴人稱已調職成功，要求告訴人支付尾款，告
    訴人復再於108年11月14日轉帳1萬元至上開郵局帳戶等情，
    業據證人即告訴人張珺婁於警詢、偵查及本院審理中證述詳
    細，核與被告林俊傑於警詢、偵查中之供述情節相同，並有
    轉帳交易畫面擷圖、郵政自動櫃員機交易明細表、告訴人名
    下郵局帳戶存摺內頁影本、告訴人與LINE帳號「羅盛宇」間
    、與被告林俊傑間（LINE帳號「熊貓」）之LINE對話紀錄，
    以及被告林俊傑、羅盛宇之個人戶籍資料等在卷可稽（見偵
    卷第67至75頁、第79至115頁、第79至123頁、第117至127頁
    、第129至131頁），是此部分均堪認定。
　㈡卷附告訴人與LINE帳號「羅盛宇」間之對話紀錄（即照片編
    號1至38，見偵卷第79至115頁），均為被告羅盛宇本人所為
    ：
　⒈被告羅盛宇雖辯稱上開LINE帳號「羅盛宇」與告訴人間之對
    話記錄（即照片編號1至38），非其本人所為，係被告林俊
    傑透過電腦版的LINE使用其帳號和告訴人對話云云。然上開
    LINE帳號「羅盛宇」為被告羅盛宇所有之帳號乙節，業經其
    陳明在卷（見本院卷第150頁）。復觀諸證人張珺婁於本院
    審理中證述：伊原本都是和羅盛宇聯繫，之後是林俊傑用LI
    NE和伊聯繫，因為伊和林俊傑沒有碰過面，而使用LINE帳號
    「羅盛宇」和伊對話的都是羅盛宇本人，因為羅盛宇才知道
    伊在軍中的事，有些事情也是只有在部隊才會知道，才有辦
    法即時回答，如對話中提到「瑜家」，「瑜家」是軍中的學
    姊等語（見本院卷第361至362頁、第364至365頁）。一併對
    照卷附告訴人與LINE帳號「羅盛宇」間對話紀錄（擷取部分
    對話內容如附表所示），「羅盛宇」曾於對話中向告訴人提
    及其等軍中同袍「瑜家」之事、委託告訴人協助「瑜家」拿
    取物品、因要外出集合而向告訴人借款，甚至與告訴人提及
    軍中值星尚未下達命令等情（詳附表編號1至4對話）。且上
    開對話內容流暢、自然，語意各自前後連貫，復均與軍中同
    袍、生活事務息息相關，更包含當下立即發生之事，具相當
    之時效性，則從上開情狀觀察，僅有實際與告訴人於軍中有
    所接觸、互動之被告羅盛宇方可能知悉，而為相應之發言，
    顯非被告林俊傑於他處透過電腦使用LINE帳號「羅盛宇」所
    得探知之內容，足見與告訴人對話之「羅盛宇」即係被告羅
    盛宇本人無訛。
　⒉再者，依附表編號5所示之對話紀錄，告訴人向「羅盛宇」詢
    問能否聯絡上其配偶時，經「羅盛宇」以「他被抓去關了」
    等語回應。佐以被告林俊傑於108年11月15日確因另案入監
    服刑（參矯正簡表，見偵卷第173頁），益徵使用「羅盛宇
    」帳號與告訴人互動之人，確為被告羅盛宇，而非被告林俊
    傑。
　⒊且被告羅盛宇前於警詢時，先全盤否認有使用LINE帳號「羅
    盛宇」與告訴人聯繫；嗣於偵查中改稱：照片編號29到38之
    對話紀錄都是伊和告訴人間之對話等語（見偵卷第189頁）
    ，而承認部分對話為其所為；惟於本院審理中又改口全部否
    認，可見其辯詞反覆不一，更足佐證被告羅盛宇辯稱照片編
    號1至38號所示「羅盛宇」與告訴人間之對話紀錄非其所為
    云云，純係事後推諉卸責之詞，無法採認。
　㈢被告林俊傑、羅盛宇共同對告訴人施用詐術之說明：
　⒈據證人張珺婁於本院審理中證述：伊後來有打電話到後備指
    揮部確認，對方說根本沒有收到任何通知，伊才知道根本沒
    有調職這件事情，伊被騙了等語（見本院卷第367頁）。復
    衡酌被告林俊傑於警詢、偵查及本院審理中自陳：伊實際上
    並無認識親戚或軍中高官可以協助告訴人調職，伊或羅盛宇
    也未去幫告訴人辦理調職等語（見偵卷第35頁、第190頁、
    第384頁）。堪認被告林俊傑自始即未認識軍中高官，亦無
    無協助告訴人調職之管道，且其與被告羅盛宇均未曾著手處
    理告訴人之調職事宜。
　⒉然綜觀卷附被告羅盛宇與告訴人間之LINE對話記錄（見偵卷
    第79至115頁），可見被告羅盛宇曾向告訴人稱可協助處理
    調動，然須支付2萬元之費用，並主動提供上開郵局帳戶供
    告訴人匯款，更於對話中以軍中同袍「瑜家」亦有委託其等
    處理調動之事以取信告訴人（參附表編號1、2）。而被告林
    俊傑於108年11月11日告訴人向其詢問辦理進度時，曾向告
    訴人稱「他們已經在處理你調職事宜」、「已經在緊急處理
    」、「急件處理、快好了」等語，佯裝已有為告訴人處理調
    動事務之假象；後於同年11月13日進一步向告訴人稱「我要
    通知你，你調職成功喔」，復留下上開郵局帳號示意告訴人
    匯款等情，則有被告林俊傑與告訴人間之LINE對話記錄附卷
    可憑（見偵卷第117至127頁）。足徵被告林俊傑、羅盛宇明
    知被告林俊傑並無協助告訴人調動之管道，亦未實際協助告
    訴人調動，卻彼此互相配合說詞，向告訴人誆稱被告林俊傑
    可代為協助處理，甚至已調職成功云云，並藉此要求告訴人
    支付款項，其等所為已該當詐術行為之實施，並致告訴人陷
    於錯誤，進而於前述時點各轉帳1萬元至上開郵局帳戶，而
    合於詐欺取財之犯行。　
  ㈣對被告林俊傑、羅盛宇辯解、有利事證不予採納之理由：
　⒈被告林俊傑雖以前詞置辯。然被告林俊傑已自陳並未認識軍
    中人士，亦無管道協助告訴人調職，更未實際著手處理，可
    見被告林俊傑知悉上情，猶透過LINE傳送前述虛假之言詞欺
    騙告訴人，足認其主觀上具有詐欺之主觀犯意，客觀上亦已
    參與詐欺犯行之實施。又縱其目的係為支應被告羅盛宇之債
    務，方受被告羅盛宇請求、指示而配合為前述行為，僅屬其
    犯罪之動機，無從解免詐欺犯行之成立。是其此部分所辯，
    應無所據。
　⒉被告羅盛宇雖辯稱其對告訴人欲調動之事一概不知悉，係被
    告林俊傑對告訴人施詐，直至被告林俊傑入監後經告訴人詢
    問方知悉云云。然參照附表編號1所示、被告羅盛宇與告訴
    人間之LINE對話紀錄，可知被告羅盛宇於108年11月4日即向
    告訴人提及調動及費用2萬元等事；復自告訴人向被告羅盛
    宇稱「學長，你之前說我調走的日期確定了」等語觀之，足
    見其等於此之前亦曾就此事進行過討論，被告羅盛宇更曾向
    告訴人表達調動日期已經確定等情。除足徵被告羅盛宇自始
    即知悉並有協助告訴人處理調動事務外，亦可見證人張珺婁
    證稱係被告羅盛宇當面向其稱被告林俊傑可以協助調動乙節
    ，確屬實在。況被告羅盛宇於警詢時曾自陳：林俊傑有和伊
    說調職這件事，而伊過幾天剛好在軍中和告訴人碰面，告訴
    人又有提及調動之事，伊有請告訴人和林俊傑聯繫，也有和
    告訴人說林俊傑之家屬可以處理，但要支付2萬元等語（見
    偵卷第15至17頁），而坦承曾向告訴人提及被告林俊傑可協
    助調動事宜，惟需支付費用乙情。又衡酌一般人於案發之初
    之供述，確實較少權衡利害得失或受其餘外力之干預影響，
    堪認被告羅盛宇前於警詢之供述應較其事後翻異之詞可採，
    在在足徵被告羅盛宇係於知情之情形下參與本案。是被告羅
    盛宇此部分辯解，與卷內事證未合，不足採信。
　⒊被告羅盛宇另辯稱當時上開郵局帳戶均係被告林俊傑在使用
    ，其不清楚告訴人曾匯款2萬元至上開郵局帳戶，且其在軍
    中領薪水均係領現金云云（見本院卷第151頁）。惟查：
　⑴細觀附表編號1所示之對話紀錄，可知係被告羅盛宇向告訴人
    提及費用為2萬元，並提供上開郵局帳戶供告訴人匯款。且
    被告羅盛宇嗣於108年11月4日晚間、告訴人向其表示已匯款
    後，進一步詢問告訴人將款項匯予何人？是否有明細？並催
    促告訴人儘速提供資料（參被告羅盛宇與告訴人間之對話紀
    錄，即照片編號8、9，見偵卷第85至87頁），足見被告羅盛
    宇除主動提出上開郵局帳戶要求告訴人匯款外，事後亦積極
    向告訴人追蹤匯款狀況，顯無不知告訴人曾匯款至上開郵局
    帳戶之理。
　⑵且徵諸證人張珺婁證稱：第2次匯款（即108年11月14日）的
    當下，羅盛宇有陪伊去匯款，且羅盛宇知道款項就是要匯入
    上開郵局帳戶，也知道是因為調職這件事，因為伊有和羅盛
    宇提到等語（見本院卷第368至369頁）。此與被告羅盛宇於
    偵查中供陳：第2次伊有陪告訴人去匯款，匯款帳戶也是伊
    的上開郵局帳戶，當時是林俊傑打給伊要叫告訴人聽電話，
    並和告訴人說調職的事要再匯款1萬元，所以告訴人叫伊陪
    他去匯款等語（見偵卷第188至190頁），互核相符。可見告
    訴人於108年11月14日第二次匯款至上開郵局帳戶當下，被
    告羅盛宇更在旁陪同，益證被告羅盛宇對於告訴人曾因調職
    之事而匯款至上開郵局帳戶乙節，實知之甚詳，是被告羅盛
    宇辯稱不清楚告訴人有匯款至上開郵局帳戶云云，係卸責之
    託詞，自難採認。
　⑶況經函詢被告羅盛宇先前服役單位關於薪資發放之方式，經
    陸軍裝甲第584旅以111年2月8日陸六泓行字第1110012882號
    函復稱：支薪方式均為直接匯入帳戶等語，有該函文附卷可
    查（見本院卷第351頁），顯與被告羅盛宇供稱薪資係以現
    金方式領取之情狀有別，更難認被告羅盛宇辯稱並未實際使
    用上開郵局帳戶、不清楚告訴人曾匯入款項等辯詞可信。
　⒋至證人林俊傑雖於警詢、偵查中供稱：因羅盛宇未將LINE帳
    號自電腦中登出，故係伊透過電腦使用LINE帳號「羅盛宇」
    與告訴人聯繫，在108年11月15日伊入監服刑之前，LINE帳
    號「羅盛宇」都是伊在使用，羅盛宇對此事並未知情等語（
    見偵卷第31至33頁、第188至190頁）。然LINE帳號「羅盛宇
    」均為被告羅盛宇使用乙節，業經本院認定如前。且被告林
    俊傑嗣於本院審理中改稱本案係受被告羅盛宇指示而為，先
    前係為保護羅盛宇方坦承等語（見本院卷第384頁），可見
    被告林俊傑前於警詢、偵查中之陳述有維護被告羅盛宇之情
    ，自無法逕採為有利於被告羅盛宇之事證。
  ㈤綜上，被告林俊傑、羅盛宇所辯各節均無足採。本件事證已
    臻明確，被告林俊傑、羅盛宇犯行均堪認定，應依法論科。
  ㈥至被告羅盛宇雖聲請傳喚證人李宜霖，以證明其和被告林俊
    傑間之事等語（見本院卷第369頁）。然依被告羅盛宇自述
    ：李宜霖並未參與本案伊與張珺婁互動之情況等語（見本院
    卷第370頁），可見證人李宜霖與被告林俊傑、羅盛宇本案
    詐欺之犯行無關，故無傳喚之必要，附此敘明。
二、論罪科刑：
　㈠核被告林俊傑、羅盛宇所為，均係犯刑法第339條第1項之詐
    欺取財罪。其等先後向告訴人佯稱可協助調職、調職成功而
    要求告訴人匯款等行為，係基於單一詐欺取財之犯意，於密
    切之時、空而為，侵害同一法益，依社會一般通念，應視為
    數個舉動之接續實行，而合為法律上包括之一行為予以評價
    較為合理，而論以接續犯。
　㈡被告林俊傑、羅盛宇就上開詐欺犯行，具犯意聯絡及行為分
    擔，應論以刑法第28條之共同正犯。
　㈢累犯部分：
  ⒈被告林俊傑前①因妨害兵役治罪條例案件，經本院以106年度
    簡字第13號判決處有期徒刑2月確定；②因詐欺案件，經本院
    以106年度簡字第12號判決處有期徒刑2月（共2罪）、3月（
    共2罪），並經本院以106年度簡上字第147號判決上訴駁回
    確定；③因竊盜案件，經本院以106年度審簡字第698號判決
    處有期徒刑2月、3月（共2罪）確定；④因詐欺、偽造文書等
    案件，經臺灣高雄地方法院以106年度訴字第589號判決分別
    處有期徒刑6月、3月確定；⑤因詐欺案件，經本院以106年度
    壢簡字第1370號判決處有期徒刑3月確定；上開①至⑤罪，嗣
    經本院以107年度聲字第1985號裁定應執行有期徒刑1年10月
    ，並於108年1月16日執行完畢等情，有臺灣高等法院被告前
    案紀錄表在卷可佐（見本院卷第13至30頁）。是其於受徒刑
    之執行完畢後，5年以內故意再犯本案有期徒刑以上之罪，
    應屬累犯。
  ⒉參酌司法院大法官釋字第775號解釋意旨，考量被告林俊傑構
    成累犯之前案紀錄，其中多與本案同屬詐欺案件，堪認被告
    林俊傑對刑罰之反應力薄弱，未能從前案刑之執行收矯正改
    善之效，並衡酌被告林俊傑本案之犯罪情節，認適用刑法第
    47條第1項累犯加重之規定，並無罪刑不相當之情事，爰依
    上開規定加重其刑。
  ㈣本院審酌被告林俊傑、羅盛宇明知其等無協助告訴人調職之
    管道，仍以前述手法對告訴人施用詐術，致告訴人受有財產
    上之損害，所為均應非難。並衡以被告林俊傑、羅盛宇犯後
    否認犯行，而斟酌其等關於本案陳述之狀況；復考量其等已
    先行償還告訴人1萬元（詳後述），而適度彌補告訴人所受
    損害，再兼衡其等犯罪之動機、目的、手段、情節、各自參
    與之情節，暨被告林俊傑於本院自述高中畢業之智識程度、
    從事服務業之生活狀況；被告羅盛宇則自陳大學畢業之智識
    程度、案發時為軍人之生活狀況等一切情狀（見本院卷第38
    3至384頁），分別量處主文所示之刑，及均諭知易科罰金之
    折算標準。　
三、沒收部分：　
　㈠按共同正犯之犯罪所得，沒收或追徵，應就各人所分得之數
    額分別為之；先前對共同正犯採連帶沒收犯罪所得之見解，
    已不再援用及供參考，此為終審機關近來一致之見解。所謂
    各人「所分得」，係指各人「對犯罪所得有事實上之處分權
    限」，法院應視具體個案之實際情形而為認定：倘若共同正
    犯各成員內部間，對於不法利得分配明確時，固應依各人實
    際分配所得沒收；然若共同正犯成員對不法所得並無處分權
    限，其他成員亦無事實上之共同處分權限者，自不予諭知沒
    收；至共同正犯各成員對於不法利得享有共同處分權限時，
    則應負共同沒收之責（最高法院104年度台上字第3937號判
    決意旨參照）。
　㈡告訴人雖先後匯款共2萬元至上開郵局帳戶，惟被告羅盛宇已
    先行償還告訴人1萬元乙節，業據告訴人陳明在卷（見本院
    卷第386頁），並有告訴人名下郵局帳戶之存摺內頁影本可
    按（見偵卷第73頁），是此部分與已合法發還告訴人之情形
    相同，依刑法第38條之1第5項規定，不予宣告沒收。
  ㈢至剩餘之1萬元款項（計算式：2萬元－1萬元＝1萬元）部分。
    參以被告林俊傑陳稱：告訴人交付之2萬元伊都有拿到，但
    都拿去支付羅盛宇之負債等語（見本院卷第383頁）；以及
    被告羅盛宇供稱：林俊傑沒有拿這2萬元給伊等語（見本院
    卷第383頁），可認告訴人交付之款項係由被告林俊傑實際
    管理、處分及支配，參酌上開說明，應認屬被告林俊傑之犯
    罪所得。又上開剩餘之1萬元既尚未發還或賠償告訴人，爰
    依刑法第38條之1第1項前段、第3項規定，於被告林俊傑之
    罪項下宣告沒收，於全部或一部不能沒收時（沒收標的為通
    用貨幣，不生不宜執行沒收之問題），追徵其價額。
據上論斷，應依刑事訴訟法第299條第1項前段，刑法第28條、第
339條第1項、第47條第1項、第41條第1項前段、第38條之1第1項
前段、第3項，刑法施行法第1條之1第1項，判決如主文。
本案經檢察官賴謝銓提起公訴，檢察官劉哲名到庭執行職務。
中　　華　　民　　國　　111 　年　　 4　　月　　29　　日
                  刑事第四庭    審判長法  官  黃柏嘉
                                      法  官  張家豪
                                      法  官  陳韋如
以上正本證明與原本無異。
如不服本判決應於收受判決後20日內向本院提出上訴書狀，並應
敘述具體理由。其未敘述上訴理由者，應於上訴期間屆滿後20日
內向本院補提理由書(均須按他造當事人之人數附繕本)「切勿逕
送上級法院」。 
                                      書記官　劉貞儀
中　　華　　民　　國　　111 　年　　4 　　月　　29　　日

附錄本案論罪科刑法條全文：
中華民國刑法第339條
（普通詐欺罪）
意圖為自己或第三人不法之所有，以詐術使人將本人或第三人之
物交付者，處5年以下有期徒刑、拘役或科或併科50萬元以下罰
金。
以前項方法得財產上不法之利益或使第三人得之者，亦同。
前二項之未遂犯罰之。 

附表：（告訴人與被告羅盛宇間之部分LINE對話記錄）
編號 對話時間 對話人 對話內容 出處 1 108年11月4日下午12時23分許至同日下午2時30分許  A 學長，你之前說我調走的日期確定了，是什麼時候？我想之到確定的日期，我真的待不下去了!這樣卡著，我接下來的事情都沒辦法安排。 照片編號1至3，見偵卷第79至81頁   B 因為瑜家的事情還沒處理完，不得跟你說時間    A 不能分開處理嗎？之前不實已經確定日期了？怎麼還可以更改？    B 一起處理的    A 學長，有沒有辦法讓我馬上調走？要付錢也可以，但要看到調職令    B 你有多少錢可付    A 先看看要多少，我看看夠不夠    B 兩萬整，調職單位要給我  2 108年11月4日下午3時30分許至同日下午5時59分許 A 學長你先幫我墊，我7號走了就馬上轉給你 照片編號4至6，見偵卷第81至83頁   B 我錢都給他管了，沒錢    A 跟你老公說一聲，我7號出去馬上轉    B 不能喔，明天截止    A 之前不是說六千嗎？怎麼現在要兩萬？    B 瑜家也是兩萬    B （700）00000000000000  3 108年11月4日下午6時1分許至同日下午6時3分許 B 珺婁，幫瑜家拿黑色筆記本跟筆 照片編號6，見偵卷第81頁   A 我要1730才過去喔  4 108年11月5日下午3時57分許至同日下午4時12分許 B 時間已經訂了，因為有一些狀況，還是我問他繡下要不要跟我們吃飯我跟他說明，要不要約出來吃飯，可以借我個100嗎，我上餐廳集合要去營站 照片編號14至15，見偵卷第91至93頁   A 之前也說時間定了，可是又一直改，我姊很不放心，而且我擔心會一直延後，你之前也說別擔心，可是時間一直延    B 這次你必須要休假完的走，司令部說的    A 確定嗎？百分之百能走？    B 確定了不會改變    A 你之前也這麼說    B 你在哪？    A 寢室換裝    B 換裝？這麼早，值星還沒下達命令    A 我現在跟教勤營的  5 108年11月17日上午11時38分許至同日上午11時47分許 A 能聯絡上你老公嗎？ 照片編號30，見偵卷第107頁   B 他被抓去關，怎麼聯絡  備註 A為告訴人張珺婁，B為被告羅盛宇